【裁判字號】    89,易,1581
【裁判日期】    890811
【裁判案由】    毀損等
【裁判全文】
臺灣臺南地方法院刑事判決              八十九年度易字第一五八一號
    公  訴  人  臺灣臺南地方法院檢察署檢察官
    被      告  戊○○
    選任辯護人  陳惠菊律師
右列被告因毀損等案件，經檢察官提起公訴（八十九年度營偵字第六五五號），本院
判決如左：
    主  文
戊○○損壞他人之墓碑，處拘役伍拾玖日，如易科罰金，以參佰元折算壹日。
    事  實
一、戊○○因懷疑其父蔡新連生前分配財產獨厚其弟己○○而憤恨難平，於民國八十
    九年四月二日下午三時許，持鐵器赴己○○所建其父之墳墓，基於侮辱該墳墓及
    毀損之故意，公然敲損墓碑上其父蔡新連及己○○與其子蔡一平之名字，足以生
    損害於己○○。
二、案經己○○訴請台灣台南地方法院檢察署檢察官偵查起訴。
    理  由
一、訊據被告戊○○矢口否認涉有右揭犯行，辯稱：該墳墓係伊父親之墳墓，且當日
    伊均在家，不可能毀損及侮辱其父之墳墓云云。惟查：右揭事實業據告訴人指訴
    綦詳，核與現場目擊證人即告訴人與被告之姊乙○○○在偵訊、本院中證述及目
    擊證人顏春仔於本院證述之情節均相符，復有現場照片四張附卷可稽。被告於本
    院雖辯稱當日伊在家與朋友泡茶，然本院訊問證人丁○○所稱：「我們大約二點
    到達他家，當時他與他妹婿有在那裡，我是第一次見過他妹婿，我們泡茶泡到四
    點半到五點左右離開，我當時開車送另外二個朋友離開後我們直接到蘇水濱家聊
    天。我們在戊○○家都是問戊○○身體有沒有好一點，我們去的時候並沒有帶東
    西，當時只有我們幾個人在那裡，我們離開時丙○○還在那裡」，證人蘇水濱稱
    ：「有的，我是到丁○○他家，他說要去看戊○○，我與丁○○、甲○○一起去
    戊○○的家，我是騎機車載甲○○去丁○○的家，丁○○說戊○○開刀要去看他
    ，我們大約二點左右去戊○○家，大約快五點才離開，是丁○○開車載我去他家
    騎機車，然後我我就自己騎機車回家，我當時沒有載甲○○離開。我們在戊○○
    家是在談他開刀的事，我與他不是很熟，所以我都是在喝茶，戊○○都躺在床上
    沒有下來。當天我先回去，丁○○在晚上八點多才與他太太去我家」，證人甲○○稱：「我是與丁○○、蘇水濱一起去的，我是與蘇水濱一起去菜寮阿坤住的地
    方，我們各自騎機車去的，我們在那裡碰到丁○○，丁○○說戊○○開刀要去看
    他，是由丁○○開車載我們去的，我們大約二點左右到戊○○家，當時他家尚有
    他妹婿在場，我們大約四點多快五點才離開，離開後我們三人就回去蔡寮，然後
    我們就各自回家，後來我去蘇水濱他家，後來丁○○也有去。我們在戊○○家都
    是在泡茶，戊○○叫丙○○泡茶給我們喝」以觀（見本院八十九年七月七日訊問
    筆錄），證人三人所述至被告戊○○家中之時間、目的雖大致相符，然對於其等
    之前相見之地點、離開後之行蹤等細節卻互核不符，又被告於偵查中僅稱當天係
    在家中，並未提及有朋友到家中泡茶之事，則該等證人所述證言之真實性即有可
    疑；而目擊證人乙○○○與被告係姊弟關係，衡情實無捏造事實誣指被告之理，
    是應以證人乙○○○所述為可採。又依照片所示，該墳墓係在田間，係屬公眾得
    共聞共見之場所，而被告及其子之名字均未經敲損，告訴人及其子並其父之名字
    則均遭敲損，被告顯有侮辱該墳墓之意，應堪認定。被告上開所辯，均係卸責之
    詞，不值採信，其犯行已堪認定。
二、核被告所為，係犯刑法第二百四十六條第一項及同法三百五十四條之罪。被告以
    一行為觸犯上開二罪名，為想像競合犯，應依刑法第五十五條前段之規定從一重
    之刑法第三百五十四條之規定處斷。爰審酌被告犯罪之動機、目的、手段，及被
    告與告訴人之關係等一切情狀，量處如主文所示之刑，並諭知易科罰金之折算標
    準，以資懲儆。
三、公訴意旨另指被告戊○○並敲毀祭祀所用之瓷器花瓶云云，惟查證人乙○○○僅
    敘及被告毀損墓碑之情節，並未目睹被告毀損花瓶，是尚無證據證明被告確有毀
    損花瓶之行為，為被告部分之行為為毀損墓碑之接續行為，與前揭論罪科刑部分
    為同一事實，爰不另為無罪之諭知，併此敘明。
據上論斷，應依刑事訴訟法第二百九十九條第一項前段，刑法第三百五十四條、第二
百四十六條、第五十五條前段、第四十一條，罰金罰鍰提高標準條例第一條前段、第
二條，判決如主文。
本案經檢察官曾昭愷到庭執行職務。
中    華    民    國      八十九    年      八        月      十一      日
                              臺灣臺南地方法院刑事第三庭
                                      法  官  高如宜
右正本證明與原本無異
如不服本判決應於送達後十日內向本院提出上訴狀
                                      書記官  劉岳文
中    華    民    國      八十九    年      八        月      十一      日
附錄本案論罪科刑法條全文：
刑法第二百四十六條
    對於壇廟、寺觀、教堂、墳墓或公眾紀念處所，公然侮辱者，處六月以下有期徒
    刑、拘役或三百元以下罰金。
    妨害喪、葬、祭禮、說教、禮拜者，亦同。
刑法第三百五十四條：毀棄、損壞前二條以外之他人之物，或致令不堪用，足以生損
                    害於公眾或他人者，處二年以下有期徒刑、拘役或五百元以下
                    罰金。


司法院資訊處製作；財團法人民間司法改革基金會備份。
